臺灣桃園地方法院民事判決
110年度簡上字第274號
上  訴  人  朱慧平  



被  上訴人  廖國貴  
上列當事人間請求損害賠償事件，上訴人對於民國110年8月20日
本院中壢簡易庭110年度壢簡字第324號第一審判決提起上訴，本
院於民國111年5月24日言詞辯論終結，判決如下：
    主  文
原判決關於駁回上訴人後開第二項之訴部分，暨該部分訴訟費用
之裁判均廢棄。
上開廢棄部分，被上訴人應再給付上訴人新臺幣伍萬參仟陸佰肆
拾柒萬元，及自民國一一○年三月五日起至清償日止，按週年利
率百分之五計算之利息。
其餘上訴駁回。
第一審經廢棄部分之訴訟費用由被上訴人負擔。第二審訴訟費用
由被上訴人負擔百分之九十七，餘由上訴人負擔。
    事實及理由
一、按言詞辯論期日，當事人之一造不到場者，得依到場當事人
    之聲請，由其一造辯論而為判決，民事訴訟法第385第1項前
    段定有明文。本件被上訴人未於言詞辯論期日到場，核無民
    事訴訟法第386條所列各款情形，爰依上訴人之聲請，由其
    一造辯論而為判決。
二、上訴人起訴主張：被上訴人於民國109年6月27日晚間10時33
    分許，駕駛車牌號碼：0000-00號自小客車，行經桃園市○○
    區○○路000號房屋（下稱828號房屋）前，因酒醉駕車且未依
    道路標線行駛，撞擊上訴人所有828號房屋及屋內停放之車
    牌號碼：000-0000號自小客車（下稱系爭汽車）暨訴外人朱
    陳葦所有門牌號碼：桃園市○○區○○路000號房屋（下稱830號
    房屋），過失不法侵害上訴人及朱陳葦之所有權，應負損害
    賠償責任，朱陳葦並已將其損害賠償請求權讓與上訴人，被
    上訴人應賠償上訴人828號房屋修繕費新臺幣（下同）13萬6
    ,240元、830號房屋修繕費1萬6,000元、系爭汽車價值減損1
    4萬元、系爭汽車修繕期間之交通費3萬6,677元，爰依侵權
    行為之法律關係，求為命被上訴人應給付上訴人33萬1,917
    元，及自起訴狀繕本送達翌日起至清償日止，按週年利率百
    分之5計算之利息之判決等語。
三、被上訴人則以：828、830號房屋修繕係以新品替換，其費用
    應計算折舊等語，以資抗辯。
四、原判決命被上訴人應給付上訴人21萬365元（828號房屋修繕
    費3萬8,758元、830號房屋修繕費1,455元、系爭汽車價值減
    損14萬元、系爭汽車修繕期間之交通費3萬152元），及自11
    0年3月5日起至清償日止，按週年利率百分之5計算之利息，
    駁回上訴人其餘之訴，暨就上訴人勝訴部分依職權宣告假執
    行。上訴人就828、830號房屋修繕費之請求敗訴部分之一部
    聲明不服，提起上訴，並聲明：⑴原判決不利上訴人部分廢
    棄；⑵上開廢棄部分，被上訴人應再給付上訴人5萬5,216元
    ，及自起訴狀繕本送達翌日起至清償日止，按週年利率百分
    之5計算之利息（上訴人對於其餘敗訴部分及被上訴人就其
    敗訴部分，均未據上訴，已告確定，非本院審理範圍）。被
    上訴人則為答辯聲明：上訴駁回。
五、按汽車、機車或其他非依軌道行駛之動力車輛，在使用中加
    損害於他人者，駕駛人應賠償因此所生之損害。駕駛人駕駛
    汽車，應遵守道路交通標誌、標線、號誌之指示。汽車駕駛
    人飲用酒類或其他類似物後其吐氣所含酒精濃度達每公升0.
    15毫克或血液中酒精濃度達百分之0.03以上，不得駕車。民
    法第191條之2本文、道路交通安全規則第90條第1項本文、
    第114條第2款定有明文。另按民法第196條規定：「不法毀
    損他人之物者，被害人得請求賠償其物因毀損所減少之價額
    。」又按物被毀損時，被害人除得依民法第196條請求賠償
    外，並不排除民法第213條至第215條之適用。依民法第196
    條請求賠償物被毀損所減少之價額，得以修復費用為估定之
    標準，但以必要者為限（例如︰修理材料以新品換舊品，應
    予折舊）（最高法院77年度第9次民事庭會議決議參照）。
    次按固定資產折舊率表附註（三）規定：「採用平均法而預
    留殘價者，其最後一年之折舊額，加歷年之折舊累計額，其
    總和不得超過該資產原成本減除殘價後之餘額。」營利事業
    所得稅查核準則第95條第6項規定：「固定資產提列折舊採
    用平均法者，以1年為計算單位；其使用期間未滿1年者，按
    實際使用之月數相當於全年之比例計算之，不滿1月者，以1
    月計。」
六、本件上訴人主張被上訴人於上開時、地駕駛車牌號碼：0000
    -00號自小客車，行經上訴人所有之828號房屋前，因酒醉駕
    車且未依道路標線行駛，撞擊828號房屋及停放在該房屋內
    之系爭汽車暨朱陳葦所有830號房屋，過失不法侵害上訴人
    及朱陳葦之所有權，應負損害賠償責任等語，有桃園市政府
    警察局中壢分局道路交通事故現場圖、道路交通事故調查報
    告表（一）、（二）、當事人談話紀錄表、現場照片等件附
    卷可佐（見原審卷第9至18、39至41、45至57頁），且為被
    上訴人所不爭執，堪可採認。被上訴人過失不法侵害上訴人
    及朱陳葦之所有權，朱陳葦並已將其損害賠償請求權讓與上
    訴人（見債權移轉契約書，原審卷第19頁），則上訴人就被
    上訴人侵害828、830號房屋所有權所生之損害，請求被上訴
    人賠償，於法有據，茲就上訴人所得請求賠償之金額審酌如
    下：
（一）關於828號房屋部分，該房屋為鋼筋混凝土造，建築完成
      日期為81年10月24日，有建物登記謄本在卷可參（見原審
      卷第62頁），至109年6月27日本件事故發生時已使用27年
      9月，其因本件事故受損修繕之項目及金額為：①鐵材修理
      更新2萬5,000元（含損耗5,000元、工資2萬元，見明俊企
      業社估價單，原審卷第106頁）；②鐵捲門7萬7,490元（含
      材料5萬1,730元、工資2萬5,760元，見帝呈企業股份有限
      公司估價單，原審卷第108頁）；③百歲磚柱子拆除、清運
      及更新3萬6,750元（含拆除、清運費用為1萬5,000元、新
      增百歲磚柱子材料8,000元、工資1萬2,000元、稅金1,750
      元，見安永建築有限公司報價單，原審卷第107頁）。其
      中，鐵材及鐵捲門應屬房屋附屬設備之「給水、排水、煤
      氣、電氣、自動門設備及其他」，依固定資產耐用年數表
      規定，其耐用年數為10年，百歲磚柱子則為828號房屋之
      成分，該房屋為鋼筋混凝土造住宅，依固定資產耐用年數
      表規定，其耐用年數為50年，依平均法折舊後，上訴人所
      得請求賠償之金額為8萬3,315元（計算式：5000/(10+1)＋
      20000＋51730/(10+1)＋25760＋15000＋{8000-[0000-0000÷(5
      0+1)]/50×(27+9/12)}＋12000＋1750，小數點以下四捨五入
      ）。
（二）關於830號房屋修繕費，該號房屋之修理項目為電錶箱更
      新，其金額為1萬6,000元（含材料6,000元、工資1萬元，
      見明俊企業社估價單，原審卷第106頁），該電錶箱屬房
      屋附屬設備之「給水、排水、煤氣、電氣、自動門設備及
      其他」，依固定資產耐用年數表規定，其耐用年數為10年
      ，而830號房屋之建築完成日期為81年10月24日（見建物
      登記謄本，原審卷第85頁），至109年6月27日本件事故發
      生時已使用逾10年，依平均法折舊後，上訴人所得請求賠
      償之金額為1萬545元（計算式：6000/(10+1)＋10000，小
      數點以下四捨五入）。
（三）據此，上訴人就828、830號房屋修繕費所得請求賠償之金
      額，合計為9萬3,860元（計算式：83315＋10545）。
七、綜上所述，上訴人就828、830號房屋修繕費，依侵權行為之
    法律關係，請求被上訴人給付9萬3,860元，及自起訴狀繕本
    送達翌日即110年3月5日起至清償日止，按週年利率百分之5
    計算之利息，為有理由，應予准許。原審僅命被上訴人給付
    4萬213元本息，並駁回上訴人逾此金額之請求，容有未洽，
    上訴意旨指摘原判決違法不當，求予廢棄改判，為有理由，
    爰廢棄改判如主文第2項所示；上訴人逾此部分之請求，經
    原審為上訴人敗訴之判決，當無違誤，上訴意旨指摘原判決
    違法不當，求予廢棄改判，為無理由，應予駁回。
八、本件事證已臻明確，兩造其餘主張、陳述及其所提證據，核
    與判決結果不生影響，爰不逐一論述，附此敘明。
九、據上論結，本件上訴為一部有理由、一部無理由，依民事訴
    訟法第436條之1第13項、第449條第1項、第450條、第79條
    ，判決如主文。
中　　華　　民　　國    111   年     6    月    10    日
                  民事第一庭  審判長法  官  林春長  

                                    法  官  郭俊德

                                    法  官  孫健智
正本係照原本作成。
本判決不得上訴。　　　　　　　　　　　　　　　　　　
中　　華　　民　　國　　111 　年　　6 　　月　　13　　日
                                    書記官  鄧竹君